臺灣新竹地方法院刑事判決　　　　　　　96年度交易字第80號
公　訴　人　臺灣新竹地方法院檢察署檢察官
被　　　告　甲○○
上列被告因公共危險案件，經臺灣新竹地方法院檢察署檢察官提
起公訴（96年度偵字第2085號）後，被告於準備程序中就被訴事
實為有罪之陳述，檢察官復於準備程序當庭言詞聲請改依協商程
序而為判決，本院裁定進行認罪協商程序，判決如下：
    主    文
甲○○服用酒類，不能安全駕駛動力交通工具而駕駛，處有期徒
刑月，如易科罰金，以新臺幣壹仟元折算壹日。
    犯罪事實
一、甲○○前於民國93年間因公共危險案件，經本院於93年4 月
    23 日以竹交簡字第202號判決判處拘役59日確定（未構成累
    犯），詎不知悔改，明知酒後駕車將導致其注意能力減低、
    反應能力變慢，在此時如駕車行駛於道路上，隨時有致他人
    於死、傷之危險，竟自96年2月16日晚間10時許起，至翌（1
    7）日凌晨2、3 時許止，在新竹市○○路之友人住處內飲酒
    ，迨同日上午9 時許，酒意未退，仍達不能安全駕駛動力交
    通工具之程度，卻駕駛車牌號碼TV3-555 號輕型機車，自該
    處出發，往新竹市○區○○路61巷20號2 樓住處之方向行駛
    ，嗣於同日上午9時18分許，途經新竹市○區○○路1段與光
    華南街交岔路口時，因不勝酒力且操控能力變差，而與魏淑
    惠所駕駛車牌號碼Q6-6523 號自用小客車發生擦撞，經警據
    報前往現場處理，並將其送往醫院診治，經抽血檢測後，測
    得其血液所含酒精濃度值為379.9mg/dL，換算其呼氣所含酒
    精濃度為每公升1.8995毫克，始得悉上情。
二、案經新竹市警察局第二分局報告報告臺灣新竹地方法院檢察
    署檢察官偵查起訴，由本院合議庭裁定由受命法官獨任改依
    協商程序而為判決。
三、證據及理由：
（一）被告甲○○於警詢、偵查中之供述及本院準備、認罪協商
      程序中坦承不諱。其稱：伊自96年2 月16日晚間10時起至
      翌日凌晨約2、3時止，在位於新竹市○○路之友人住處內
      與友人共飲用酒類，並於96年2月17日上午9時許騎乘車牌
      號碼TV3－555號輕型機車自該處欲返回其位於新竹市○○
      路61巷20號2 樓之住處，嗣於同日上午9時8分許，行經新
      竹市○○路○ 段、光華南路街口時，與證人魏淑惠所駕駛
      車牌號碼Q6－6523號自用小客車發生碰撞等語（見偵查卷
      第7、8、37、38頁，本院卷第7、10至12頁）。
（二）證人魏淑惠於警詢、偵查中之證述。其稱：她於96年2 月
      17日上午9 時18分許，駕駛車牌號碼Q6－6523號自用小客
      車沿新竹市○○路第2 車道由北往南方向行駛，時速約20
      公里，行經新竹市○○路、光華南路街口時，因當時該處
      內側車道有施工，被告甲○○所騎乘之車牌號碼TV3－555
      號輕型機車從她右方之第3車道偏向第2車道行駛，當時她
      有按喇叭，但被告甲○○似乎沒有聽見，並且有擦碰到她
      所駕駛自用小客車之車頭部位，所以她就緊急煞車，因而
      致同向車道後方、而由證人湯淑美所駕駛之車牌號碼2887
      －KV號自用小客車剎車不及而自後方追撞，造成她所駕駛
      自用小客車之後保險桿輕微損壞，但她與證人湯淑美均未
      受傷等語（見偵查卷第9、10、43、44頁）。
（三）證人湯淑美於警詢、偵查中之證述。其稱：她於96年2 月
      17日上午9 時18分許，駕駛車牌號碼2887－KV號自用小客
      車沿新竹市○○路1段第2車道往新竹市○○路方向行駛，
      而證人魏淑惠所駕駛車牌號碼Q6－6523號自用小客車則行
      駛在其同向車道前方，於行經新竹市○○路、光華南路街
      口時，她看見被告甲○○騎乘車牌號碼TV3－555號重型機
      車原本在證人魏淑惠所駕駛車牌號碼Q6－6523號自用小客
      車之右前方，一直偏向左側行駛，當時證人魏淑惠有按喇
      叭示警，但被告甲○○仍沒有閃避，雙方因而發生碰撞，
      而她也因煞車不及而自後方追撞證人魏淑惠所駕駛之自用
      小客車後方，造成她駕駛之自用小客車右前保險桿受損，
      但她及證人魏淑惠均未受傷等語（見偵查卷第11、12、44
      頁）。
（四）衛生署新竹醫院96年2月17日緊急檢驗單檢驗結果1紙（見
      偵查卷第18頁）：被告甲○○經送醫救治並於同日上午9
      時52分許進行血液酒精濃度測試，測得其血液所含酒精濃
      度達每100毫升379.9毫克（換算成呼氣酒精濃度值達每公
      升1.8995毫克）。
（五）新竹市警察局95年2月17日竹市警交字第E00000000號舉發
      違反道路交通管理事件通知單（見偵查卷第31頁）影本1
      紙可資佐憑：被告甲○○確有酒後駕車之犯行，另按道路
      交通安全規則第114條第2款規定，倘汽車駕駛人飲酒後其
      吐氣所含酒精成份超過每公升0.25毫克以上者，即不得駕
      駛車輛。
（六）參酌國外認定標準，對於酒精濃度呼氣已達每公升0.55毫
      克者，肇事率為一般正常人之10倍以上，且呈現判斷力嚴
      重受損、體能與精神協調力受損等情（見臺灣高等法院檢
      察署88年11月彙編之刑法第185條之3酒後駕車「不能安全
      駕駛」認定標準之相關論文資料）觀之，是就本件之酒精
      濃度測試結果判斷，被告甲○○當時應已達不能安全駕駛
      之程度。
（七）新竹市警察局第二分局96年2 月17日道路交通事故現場圖
      、道路交通事故調查報告表（一）、（二）、交通事故現
      場照片13張等（見偵查卷第21至23、24至30頁）在卷可資
      佐證。
（八）綜上，本件事證業臻明確，被告黃光中上揭犯行至堪認定
      ，應依法予以論科。
四、論罪部分：核被告甲○○所為，係犯刑法第185條之3之公共
    危險罪。
五、本件經檢察官與被告甲○○於審判外達成協商之合意且被告
    已認罪，其合意內容為：
（一）被告甲○○願受科刑範圍均為有期徒刑3月，如易科罰金
      ，以新臺幣1,000元折算1日。
（二）經查，上開協商合意並無刑事訴訟法第455條之4第1 項所
      列情形之一，檢察官聲請改依協商程序而為判決，本院爰
      不經言詞辯論，於協商合意範圍內為協商判決，合予敘明
      。
六、應適用之法條：刑事訴訟法第455條之4第2 項、第455條之8
    、第455條之11第2項、第454條，刑法第185條之3、第41條
    第1項，刑法施行法第1條之1，逕以簡易判決處刑如主文。
七、協商判決除有刑事訴訟法第455條之4第1項第1款於本訊問程
    序終結前，被告撤銷協商合意或檢察官撤回協商聲請者；第
    2款被告協商之意思非出於自由意志者；第4款被告所犯之罪
    非第455條之2第1項所定得以協商判決者；第6款被告有其他
    較重之裁判上一罪之犯罪事實者；第7 款法院認應諭知免刑
    或免訴、不受理者情形之一，及違反同條第2 項「法院應於
    協商合意範圍內為判決；法院為協商判決所科之刑，以宣告
    緩刑或2 年以下有期徒刑、拘役或罰金為限」之規定者外，
    檢察官與被告均不得上訴。
八、如有前項得上訴之情形，得自收受宣示判決筆錄送達之日起
    10日內，向本院提出上訴書狀，上訴於第二審法院。
本案經檢察官林奕到庭執行職務
中    華    民    國    96    年    5　  月     31    日
                  臺灣新竹地方法院刑事第四庭
                              法  官  劉兆菊
以上正本證明與原本無異。
中    華    民    國    96    年    5　  月     31    日
                              書記官  蕭汝芳
附錄論罪科刑法條
刑法第185條之3
（重大違背義務致交通危險罪）
服用毒品、麻醉藥品、酒類或其他相類之物，不能安全駕駛動力
交通工具而駕駛者，處1年以下有期徒刑、拘役或3萬元以下罰金
。
